【裁判字號】    90,上易,3493
【裁判日期】    901120
【裁判案由】    竊盜
【裁判全文】
臺灣高等法院刑事判決                            九十年度上易字第三四九三號
    上  訴  人
    即  被  告  乙○○
右上訴人因竊盜案件，不服臺灣桃園地方法院八十九年度易字第九九七號，中華民國
八十九年八月十五日第一審判決（起訴案號：臺灣桃園地方法院檢察署八十九年度偵
字第四八三四號）提起上訴，本院判決如左：
    主  文
原判決撤銷。
乙○○共同竊盜，處有期徒刑肆月，如易科罰金，以三百元折算壹日。
扣案之鑰匙壹把沒收之。
    事  實
一、乙○○與陳志偉（業經臺灣桃園地方法院於八十九年六月八日以八十九年度易字
    第九九七號刑事判決判處有期徒刑四月）基於意圖為自己不法所有之犯意聯絡，
    二人於民國八十九年三月六日晚上七時許，在桃園縣中壢市○○○街九巷四號附
    近，由陳志偉把風，乙○○持其所有之鑰匙一支，共同竊取鄭美芳所有由甲○○
    使用當時停放該處未懸掛車牌之車號ＨＺＨ─二三七號之重型機車一部，得手後
    由二人共同使用。嗣於八十九年三月二十七日上午十時許，陳志偉騎乘前開竊得
    之機車，行經桃園縣龍潭鄉○○路三二六號時，為警攔檢查獲，並扣得乙○○所
    有之鑰匙一支。
二、案經桃園縣警察局平鎮分局報請台灣桃園地方法院檢察署檢察官偵查起訴。
        理  由
一、被告乙○○矢口否認有於右揭時、地竊盜之犯行，辯稱：伊並無與陳志偉一同偷
    車，當日係伊騎乘機車搭載陳志偉去大園找他弟弟，回到中壢時，機車壞掉，伊
    與陳志偉遂騎到加油站借鐵鎚修車，伊並無與他一同偷車云云，惟查，右揭事實
    業據同案被告陳志偉於警訊、偵查初訊及原審歷次審理中均指認係被告乙○○與
    其共同竊取機車，且衡諸同案被告陳志偉與乙○○二人並無仇隙，感情甚篤，被
    告陳志偉實無誣陷被告乙○○之理，另同案被告陳志偉於被告乙○○否認竊盜事
    實後，旋於偵查第二次訊問改稱：「．．．當時那輛車已被啟動．．之後我再回
    來騎該車。」云云，經檢察官再詢問當天究有無將前開機車騎走，復稱：「是有
    騎一段路。」，足證同案被告陳志偉當時之陳述僅係迴護被告乙○○，以致其辯
    詞前後不一，是以同案被告陳志偉嗣於原審審理時供承其與被告乙○○共同竊盜
    等語始堪信為真實。被告主張案發當時，伊人正在桃園監獄受刑。然查被告係於
    八十九年三月二十八經臺灣桃園地方法院檢察署以八十九年聲觀字第九三七號執
    行送勒戒處所觀察勒戒，與被告所辯案發當時伊人在臺灣桃園監獄服刑不符。此
    外，並據被害人甲○○指訴綦詳，並有贓物領據及車輛竊盜、車牌失竊資料個別
    查詢報表各一紙附卷可稽，被告乙○○之前開辯詞，僅係畏罪卸責之詞，委無可
    採。故本件事證明確，被告犯行洵堪認定。
二、核被告乙○○之所為，係犯刑法第三百二十條第一項之竊盜罪。被告乙○○與同
    案被告陳志偉二人就前開竊盜犯行，主觀上有犯意聯絡，客觀上有行為分擔，為
    共同正犯。原審判決因而適用刑事訴訟法第二百九十九條第一項前段，刑法第二
    十八條、第三百二十條第一項、第三十八條第一項第二款，罰金罰鍰提高標準條
    例第一條前段之規定，並審酌被告乙○○之犯罪動機、目的、手段、所生危害、
    竊得財物之價值及犯罪後之態度等一切情狀判處被告有期徒刑肆月，雖無不當。
    惟因被告行為後刑法第四十一條業經立法院修正通過且經總統於九十年一月十日
    公佈，並於同年月十二日生效，被告上訴雖無理由，但原審判決後法律既已變更
    ，依刑法第二條第一項前段之規定，即應適用較有利於行為人之修正後刑法第四
    十一條第一項得易科罰金之規定，認原審判決就所處徒刑肆月未及為易科罰金之
    諭知為不當而撤銷原判決，並量處被告如主文第二項所示之刑，並諭知易科罰金
    之折算標準，已示懲儆。至扣案之鑰匙一把，為被告乙○○所有供共同犯罪所用
    之物，業據共同被告陳志偉供承在卷，爰依刑法第三十八條第一項第二款之規定
    宣告沒收。
據上論斷，應依刑事訴訟法第三百六十九條第一項前段、第二百九十九條第一項前段
，刑法第二十八條、第三百二十條第一項、第四十一條第一項前段、第三十八條第一
項第二款，罰金罰鍰提高標準條例第一條前段、第二條第一項前段，判決如主文。
本案經檢察官郭弘佑到庭執行職務。
中     華     民     國      九十      年     十一     月     二十     日
                              臺灣高等法院刑事第十一庭
                                  審判長法  官  陳  炳  彰
                                        法  官  陳  國  文
                                        法  官  王  詠  寰
右正本證明與原本無異。
不得上訴。
                                        書記官  賴  淑  真
中      華      民      國     九十     年     十一    月     二十三    日
附錄：本判決論罪科刑法條全文
刑法第三百二十條第一項
意圖為自己或第三人不法之所有，而竊取他人之動產者，為竊盜罪，處五年以下有期
徒刑、拘役或五百元以下罰金。


司法院資訊處製作；財團法人民間司法改革基金會備份。
